【裁判字號】    91,訴,402
【裁判日期】    920430
【裁判案由】    違反電信法等
【裁判全文】
臺灣苗栗地方法院刑事判決                          九十一年度訴字第四二號
    公  訴  人  臺灣苗栗地方法院檢察署檢察官
    被      告  乙○○
                甲○○
右列被告因違反電信法案件，經檢察官提起公訴（九十一年度偵字第二九六三號、第
四０四五號），本院判決如左：
    主  文
乙○○、甲○○共同連續意圖為自己不法之利益，以無線方式，盜用他人電信設備通
信，各處有期徒刑參月，如易科罰金，均以參佰元折算壹日。均緩刑貳年。
    事  實
一、乙○○與甲○○於民國九十一年五月七日上午十一時許，共赴苗栗縣苗栗市○○
    路萬泰國際商業銀行之二樓，辦理支借現金之「現金急救卡」時，乙○○在櫃臺
    前之地上，拾獲徐享春所有、惟已於九十一年四月間某日遭不詳人所竊之門號為
    0000000000號、屬於遠傳電信股份有限公司（以下簡稱遠傳電信公司
    ）通訊設備系統之電磁晶片乙張，為他人所有、脫離本人持有之物，甲○○亦明
    知上情，其二人竟共同基於意圖為自己不法所有之犯意聯絡，將該晶片侵占入己
    ，並共同基於獲得不法利益之概括犯意聯絡，連續自九十一年五月八日起至同年
    六月七日止，以將該晶片置入乙○○行動電話無線撥打之方式，盜用上開門號與
    他人通信，使遠傳電信誤認係租用人徐享春所撥用而提供通信服務，其二人因而
    共同獲得新臺幣（以下同）十六萬八千三百四十一元（起訴書誤載為十萬零七千
    六百零六元）之不法利益。嗣經警依該門號電話通聯紀錄查出該被盜用之門號與
    乙○○之妻邱雪萍使用之0000000000號行動電話密切通話紀錄，始循
    線查悉上情。
二、案經苗栗縣警察局移請臺灣苗栗地方法院檢察署檢察官偵查起訴。
    理  由
一、訊據被告乙○○、甲○○二人，對於右揭事實，均坦承不諱，且互核相符，亦核
    與被害人徐享春指述其所有門號0000000000號電信晶片遭竊及遭盜打
    之情節、證人即被告乙○○之妻邱雪萍於警訊時證述：其使用之0000000
    000號行動電話於前揭時間，與乙○○持用之0000000000門號時常
    連絡等語（參見偵卷第十一頁筆錄）均相符合，並有行動電話00000000
    00號聲請人資料、遠傳電信電話費用及撥打明細資料二份（附於偵卷第十二頁
    至第六二頁、本院卷第四十至四二頁）在卷可稽。本案事證明確，被告二人犯行
    已經證明，均應依法諭科。
二、按電信法第五十六條第一項之罪，係以意圖為自己或第三人不法之利益，使用有
    線、無線或其他電磁方式，盜接或盜用他人電信設備通信者為要件，因此，自不
    限於以盜拷他人行動電話之序號、內碼等資料於自己之手機內，為盜用之唯一方
    式，其他諸如：利用他人住宅內之有線電話，盜打他人電話為通信行為；或在住
    宅外之電話接線箱內，盜接他人之有線電話線路，以自己之電話機盜打他人電話
    為通信行為；或意圖為自己不法之所有，竊取他人之行動電話手機，進而為盜打
    通信之行為；或僅以使用竊盜之意思，擅取他人之行動電話手機為盜打通信之行
    為等，不一而足，皆成立本罪（最高法院八十八年度台非字第四三號判決、九十
    年度臺上字第八七七號判決及最高法院八十八年一月十九日八十八年度第一次刑
    事庭會議決議參照）。而本罪之處罰詐得免繳電信通信費用之不法利益規定，乃
    刑法詐欺得利罪之特別法，依特別法優於普通法之原則，自毋庸再論以刑法詐欺
    得利罪，是核被告乙○○、甲○○二人所為，均係犯刑法第三百三十七條之侵占
    脫離本人所持有之物罪及電信法第五十六條第一項之盜用他人電信設備罪。其二
    人間有犯意聯絡、行為分擔，為共同正犯。其二人多次盜用他人電信設備犯行，
    係基於概括犯意為之，應依連續犯論擬，並均加重其刑。被告所犯上開兩罪間，
    有方法、結果之牽連關係，依刑法第五十五條之規定，從一重之連續盜用他人電
    信設備通信罪論處。爰審酌被告無其他前科紀錄（此有臺灣高等法院被告全國前
    案紀錄表二份在卷可稽）、所受利益為十六萬八千三百四十一元、犯後均尚知坦
    承犯行，態度良好，且已向遠傳電訊繳納盜打之電話費用（此有繳費收據四紙、
    遠傳電信公司函附帳單金額、繳款日期明細表一份附於本院卷三七、三八、四二
    、五四頁），等一切情狀，分別量處如主文所示之刑，並均諭知易科罰金之折算
    標準，以示懲儆。末查，被告二人，前均未曾受有期徒刑以上刑之宣告，此有臺
    灣高等法院被告全國前案紀錄表及台灣苗栗地方法院檢察署刑案資料查註紀錄表
    各二份附卷可稽，一時失慮致罹刑章，經此偵查程序當知所警惕，信無再犯之虞
    ，及檢察官予以緩刑宣告之請求，故所宣告之刑以暫不執行為當，均併諭知緩刑
    二年，以啟自新。
據上論斷，應依刑事訴訟法第二百九十九條第一項前段，電信法第五十六條第一項，
刑法第十一條前段、第二十八條、第五十六條、第三百三十七條、第五十五條、第四
十一條第一項前段、第七十四條第一款，罰金罰鍰提高標準條例第一條前段、第二條
，處如主文所示之刑。
本案經檢察官黃棋安到庭執行職務
中      華      民      國    九十二    年     四     月      三十      日
                                  臺灣苗栗地方法院刑事第二庭
                                          法  官   黃賢婷
右正本證明與原本無異。
如不服本判決，應於判決送達後十日內向本院提出上訴狀( 應附繕本 )。
                                          書記官   周巧屏
中      華民      國    九十二    年     五      月      一       日
附錄法條
刑法第三百三十七條
意圖為自己或第三人不法之所有，而侵占遺失物、漂流物或其他離本人所持有之物者
，處五百元以下罰金。
電信法第五十六條
意圖為自己或第三人不法之利益，以有線、無線或其他電磁方式，盜接或盜用他人電
信設備通信者，處五年以下有期徒刑，得併科新台幣一百五十萬元以下罰金。


司法院資訊處製作；財團法人民間司法改革基金會備份。
